---
title: "dataframes"
output: html_document
date: "2024-07-26"
---

# dataframes

son tablas rectangulares y tienen varios sinonimos, cada columna puede tener un tipo dado de dato, por ende pueden ser diferentes. 

## tipos

con la intruccion:

```{r}
data()

```

podemos ver los que ya estan cargados por defector para usar como ejemplos.

diferenciar que ls() solo lista las variables actuales. 

para listar los relacionados con un solo paquete, es decir filtar, tenemos que hacer

```{r}
data(package = "ggplot2")
```


Para ver absolutamente toods y no solo los basicos

```{r}
data(package = .packages(all.available = TRUE))
```



consutlando dataframes
```{r}
?iris

```


si usamos uno que no sea nuestro mejor cargarlo en variable para recordarlo mas facilmente y no alterar el original

```{r}
df = iris
df
```

## obteniendo info del dataframe 

- head(df,n) : mostrar primeras n filas. por defecto son 6
- tail(df,n) : como anterior pero ultimas
- str(df)    : conocer structura global
- names(df)  : producir vector con nombres de columnas

```{r}
head(df,5)
```

```{r}
tail(df,5)
```


```{r}
str(df) 
names(df)
```




```{r}
names(df)[2]
```







