---
title: "estructuradoyfiltradodataframes"
output: html_document
date: "2024-07-26"
---

```{r}
df = iris
```
# obteniendo nombres generales

vector con identificadores de filas, siempre seran palabras por lo que salen entre comillas, es el numero más a la izquierda, en este caso el numerador de las observaciones 
```{r}
rownames(df)
```



vector con identificadores de columnas, es como names()
```{r}
colnames(df)
```



list con dos vectores, identificador de fila y nombre de columas, es decir, ambos anteriores
```{r}
dimnames(df)
```




# dimensiones dataframe

numero de renglones, 
numero de columnas,
numero de filas y columnas

```{r}
nrow(df)
ncol(df)
dim(df)
```

# obteniendo informacion de dataframe

se usa
df$

y con tab apareceran sus variables, a las que podemos acceder, en este caso son columnas.


```{r}
df$Sepal.Length
df$Sepal.Length[1:10]
```

ademas las variables de DF no son varaibles propiamente por lo que no se puede aaceder a ellas, para ello deberian gaurdarse en una variable definida por nosotros, es decir, se trata de en DF como objeto completo, esto se conoce como variables internas.

# subdataframes
df[n,m]

donde n y m se peuden trabajar como submatricez, extrayendo por
intervalos
condiciones
numeros naturales
nada
vectores
incluso para reordenar filas o columnas

** importante notar que en el caso que se quieren todas columnas, no obviarlo, es decir poner coma y dejar en blanco la info de las columnas
adempas, para filtrados la info a filtrar se pone en los renglones, y columnas tambien vacias**

```{r}
df[1:10,2:4]
df[1:10,]
df[1:10,c(5,1)]
```

tambien empleando filtrados

```{r}
df$Species == "setosa" & df$Sepal.Width > 4
df[df$Species == "setosa" & df$Sepal.Width > 4,]
```

no olvidar que lo ultimo obtenido sigue siendo data frame, por ende, se puede volver a aplicar filtrado o seleccion, pe
```{r}
df[df$Species == "setosa" & df$Sepal.Width > 4,][c(3,2),c(5,1)]
```


incluso podemos obtener la tabla ya con columnas seleccionadas u ordenadas
```{r}

df[df$Species == "setosa" & df$Sepal.Width > 4,c(5,1)]
```




