---
title: "4_cargandodataframeR"
output: html_document
date: "2024-07-26"
---

# leyendo tabla

para definir df desde tabla de datos contenida en un fichero:

```{r}
read.table()
```

puede estar en ordanador o en URL, se aplica al nombre del fichero o direccion entre comillas, ejemplo de URL

## carga local

```{r}
df = read.table("~/Documentos/GitHub/r-basic/data/bulls.dat")
str(df)
```

### editando df

header = TRUE  : si no tiene cabecera usar , por defecto es false

col.names = c(...) : para especificar nombre de columas, todos en comillas


```{r}
df = read.table("~/Documentos/GitHub/r-basic/data/bulls.dat",
                header = FALSE,
                col.names = c("breed", "sale_price", "shoulder", "f_free_body", "percent_ff_body","frame_scale", "back_fat", "sale_height","sale_weight"),
                sep = "")
                    
head(df)

```


### modificando separador para lectura de archivos

sep = "$simbolo" : por defecto "" sin espacio.
dec = "$simbolo"           : para ver como se separan puntos decimales, por defecto "."

# directo desde web

solo copia el enlace, no funciona el enlace!
```{r}
df2 = read.table("https://www.public.iastate.edu/~maitra/stat501/satasets/morel.dat")
```


siempre hacer un head y un str para ver que todo este bien




