---
title: "guardar y carga df en distintos formatos"
output: html_document
date: "2024-07-26"
---

# mas parametros de read.table

stringsAsFactors : R transforma por defecto las columnas de palabras en factores, es decir es TRUE, para evitar esto hay que hacerlo FALSE

```{r}
df2 = read.table("~/Documentos/GitHub/r-basic/data/EnergyDrink", stringsAsFactors = FALSE)
str(df2)
head(df2)
```

por defecto

```{r}
df3 = read.table("~/Documentos/GitHub/r-basic/data/EnergyDrink", stringsAsFactors = TRUE)
str(df3)
```


## con url "https"
instalar RCurl y cargarla

usar comando
read.table(textConnection(getURL("")),...)

# distintos tipo de fichero

read.csv()
read.xls() o read.xlsx() : importar tipo excel u openofffice, pero es mejor csv
read.mtb()  : importar de minitab. se necesita foreign
read.spss() : tabla datos SPSS. paquete foreign

## ayuda, notar que es distinto y sirve para buscar toda informacion relacionada a la palabra

help.search("read")

# Exportando datos a ficheros

write.table(df, file="")  exportar un df a fichero, file es el nombre. parametros se pueden usar como sep o dec.

```{r}
write.table(df3, file = "./df3ejemplo.txt")
df4 = read.table("df3ejemplo.txt", header = TRUE)
head(df4)
```




