---
title: "6_consturidf"
output: html_document
date: "2024-07-28"
---

# contruir

- data.frame(vec_1,vec_2,...) 

de esta forma se crea el data frame, integrando las columnas de las tablas

cada vector debe ser del mismo tipo, y se les asignan los nombre de la forma

- nombre_variable = vector

con rownames se especifican nombre de filas

se puede usar el parametro stringAsFactors

```{r}
algebra = c(1,2,3)
analysis = c(2,3,4)
statistics = c(5,6,7)

grades = data.frame(ALG = algebra, An = analysis, stat = statistics)
str(grades)
```

otro ejemplo con rownames

```{r}
genero = c("H","M","H","M")
edad = c(10,19,20,12)
family = c(2,3,2,1)
df5 = data.frame(genero, edad, family, stringsAsFactors = TRUE)

row.names(df5) = c("P1","P2","P3","P4")
df5

# copia
df6 = df5


```

3editando con fix

```{r}
fix(df5)
```


## añadir fila df

df[numfila,] = c()

- si no se añaden inmediatamente entonces crearan filas con NA
- por lo anterior es mejor usar rbind()
- como el vector se añade como del mismo tipo, entonces puede crear errores, notese en el siguiente ejemplo que todas las columnas se cambiaron a chr

```{r}
df6[5,] = c("H",10,2)
df6
```

mejor hacerlo con rbind, aunque igual cambia la estructura de datos

```{r}

entry_5 = c("H",10,2)

# es necesario hacer nuevamente la asignacion, ya que si no, no se guarda dicha fila nueva
df5 = rbind(df5,entry_5)
df5
 
```

# añadir columas

se hace analogo al anterior pero con
cbind(df,$nombre_columna = c())

si elvector tiene un nombre se le añade dicho nombre a la columna
# cambiando formato columna

```{r}
df5$genero = as.double(df5$genero)
df5
```

# añadir columnas de otra forma sencilla

```{r}
df5$mascotas = c("S","N","N","S","N")
df5
```

