---
title: "7_ filter  y subset df"
output: html_document
date: "2024-07-31"
editor_options: 
  markdown: 
    wrap: 72
---

# casting, cambiando tipos de datos

as.character() as.integer() as.double() as.numeric() as.factor()

## mas funciones

```{r}

genero = c("H","M","H","M")
edad = c(10,19,20,12)
family = c(2,3,2,1)
df5 = data.frame(genero, edad, family, stringsAsFactors = TRUE)

#supongamos que nos quedamos solo con hombres

df6 = df5[df5$genero=="H",]

# pero nos sigue saliendo el level M, para borrarlo hacemos los siguiente 
str(df6)

df_h = droplevels(df6)
str(df_h)

```

### select, como filtrar columnas

parecido a filtrar pero más intuitivo y funciona para filtrar columnas

select(df, parametros) - starts_with("\$") : empieza con dicha palabra -
ends_with("\$") - contains("\$")

necesita tidyverse el paquete dplyr, para instalar tidyverse consultar
documento en carpeta linux

```{r}
library(tidyverse)

iris_petal = select(iris, starts_with("Petal"))
iris_length = select(iris, ends_with("Length"))

head(iris_petal)
head(iris_length)


```

# filtrar por condicion de los datos

subset(df, condicion, select = columnas)

si se quiere todas filas no se pone condicion, es un poco absurdo si se
quieren todas las columnas, no se pone select variables en condicion son
directamente con el nombre de la misma, no como variable interna del df

```{r}
subset(iris, Species=="versicolor", select = c(1,3)) -> versicolor
#renumerando filas
rownames(versicolor) = 1:nrow(versicolor)  
str(versicolor)
head(versicolor)
```
