---
title: "8_sapply_aggregate_attachdetach"
output: html_document
date: "2024-07-31"
---

# sapply

sapply(df, funcion) aplica una funcion a todas las columnas de un df en un solo paso

- na.rm = TRUE   : parametro que sirve para que se brinque los na

```{r}

sapply( subset(iris, select = 1:4), mean)

#alternativa
sapply( iris[,1:4], sum)

f = function(x){sqrt(sum(x^2))}
sapply( iris[,1:4], f)

```

```{r}
df = data.frame(C1 = c(1,2,NA,4),C2 = c(1,NA,2,3))

sapply(df,mean)

sapply(df,mean, na.rm = TRUE)


```

# aggregate

para aplicar funciones a variables clasificadas por niveles de uno o más factores

- para aplicar la funcion a mas de una variable hay que hacer cbind
- para separar variables mediante más de un factor hay que agrupar con signo +


aggregate(variables~factors, data = df, FUN = function)

```{r}
aggregate(Sepal.Length  ~ Species, data = iris, FUN = mean)

```


```{r}
#para mas variables, columnas

aggregate(cbind(Sepal.Length,Petal.Length)  ~ Species, data = iris, FUN = mean)

```

prueba hacer lo que en python

```{r}

#subset( iris, Sepal.Lenght >  )

aggregate(Sepal.Length  ~ Species, data = iris, FUN = sd)


# no podemos aplicarlo para el filtro directamente como en python, pero una vez visto que setosa no cumple, podemos fitlar el df manualmente
aggregate(Sepal.Length  ~ Species, data = iris, FUN = sd)$Sepal.Length > 0.5

iris

iris[iris$Species == "setosa" | iris$Species  == "virginica", ]



```







# con mas factores

```{r}
head(mtcars)
str(mtcars)

# conviertiendo a factores
mtcars$cyl = as.factor(mtcars$cyl)
mtcars$gear = as.factor(mtcars$gear)
mtcars$carb = as.factor(mtcars$carb)

str(mtcars)

```

```{r}
aggregate(mpg ~ cyl + gear + carb, data=mtcars, mean, na.rm= TRUE)

```


# variables globales

R entienda varaibles como globales del df dado, y se puedan usar dichas variables por su nombre sin añadir df$ , 

- si ya existe una variable que se sobreescriba marcara error

attach(df)
detach(df) devuelve a la situacion original

```{r}

# mpg no seria encontrado, pero

attach(mtcars)

mpg

detach(mtcars)   #no queda muy claro porque se puede seguir accediendo a sus variables internas, si ya se desactivo


#attach(mtcars)

```

```{r}

mpg

```





 