---
title: "2_ datos ordinales"
output: html_document
date: "2024-08-15"
---
tienen un orden natural que perite "acumular observaciones" , son como los cualitativos con la diferencia que pueden ser ordenados

por esto se puede hablar de frencuencias acumuladas

para su frencuencia absoluta, de igual forma se usa table()

en lugar de factor, se crea ordered, de forma que al proporcionar levels, el orden que se los demos, sera de menor a mayor

```{r}
x = sample(c('S','A','N','E') , size = 20, replace = TRUE)

notas = ordered(x, levels = c('S','A','N','E'))

table(notas)
```

la frecuencia relativa acumulata sumara 1, mientras que la normal sera igual a muestra en el ultimo nivel, en este caso E

A cada nivel de la variable ordinal que acumule las varibles ordinales menores o igual a la misma, sera llamada frecuencia absoluta acumulada del nivel 
la frencuencia relativa acumulada de nivel es equivalente pero con las relativas,

si se aplica cumsum() entonces calculara las frecuencias acumuladas de la table, necesario pasar table o dara error

```{r}
#ejemplo resultado de encuenta satisfaccion restaurante
set.seed(2018)  #para tener mismos datos que video


clientes = sample(1:5 , size = 50 , replace=TRUE)

set.seed(NULL)

satis = ordered(clientes, levels = 1:5)

table(satis)

cumsum(table(satis))

```


con frecuencias relativas es similar

```{r}
cumsum(prop.table(table(satis)))

```


se peud ehacer un barplot directamente ya que es una table

```{r}
barplot(cumsum(prop.table(table(satis))), main = "Diagrama ...")
```

la ser una table igual se puede calular dividiento

```{r}
cumsum(table(satis))/length(satis)

# o bien
cumsum(table(satis)/length(satis))

```











