---
title: "cangrejos_ejemplo"
output: html_document
date: "2024-08-21"
---

```{r}
crabs = read.table("../../data/datacrab.txt" , header = T)
#quitamos primera columa que numera cangrejos
crabs = crabs[,-1]
str(crabs)

table(crabs$width)

```

vemos que pareciera que no hay ordinales, pero trabajremos con el ancho del cangrejo, para ello vconvertimos cuantitativos en ordinales

para ello hacmeos uso de cuts() que divide el vector numerico en intervalos de exxtremos por los puntos espicificados en el parametro "breaks"

el parametro right = F , indica si puntos de corte pertenecen al intervalo de la derecha o no, entonces comoes false, perteneceran a la izquierda

Inf indica infinito

en este caso cut, funciona convirtiendo los datos cuantitativos en factor

```{r}
intervalos = cut(crabs$width,
                 breaks = c(21,25,29,33,Inf),
                 right = F,
                 labels = c("21-25", "25-29","29-33","33-")
)

# aunque practicamente labels sera "21-25", "25.1-29"...
# ahora nomas que ha cambiado el dato cuantitativo al de factor:


intervalos

```

```{r}
# ademas podemos hacer "intervalos" directamente un ordered, ya que de alguna forma se pone por default el orden dado en labels al usarlo como parametro de cuts, esto lo hacemos añadiendo otra columna llamara width.rank

crabs$width.rank = ordered(intervalos)
crabs$width.rank

```


```{r}
# hacemos entonce una table de primera columna que es color, y sexta columna que es la ultima variable añadida
Tabla_1 = table(crabs[,c(1,6)])
Tabla_1
```

podemos hacer una frec rel para entenderla mejor

```{r}
t_1r = round(prop.table(Tabla_1, margin = 1), 3)
t_1r

```

ahroa hacemos la acumula
```{r}
t_1ra = round(
  apply(t_1r , MARGIN = 1, FUN = cumsum) ,
  3
  )
#cambia orden de va entonces hay que transponerla

t(t_1ra)

```

```{r}
barplot(t_1ra, beside = T, ylim = c(0,1.5), legend = T,
        main = "Diagrama fr rel acum" , 
        args.legend = list(x = "topleft" , cex = 0.65)
)


```
```{r}
barplot(t(t_1r), beside = T, ylim = c(0,1), legend = T,
        main = "Diagrama fr rel " , 
        args.legend = list(x = "topright" , cex = 0.7)
)


```
centremonos por ejemplo en los cangrejos de menor tamaño y veamos su grafica de barras

```{r}
#nos quedamos primera columna
t_1r[,1]

barplot(t_1r[,1], main= "cangrejos 21- 25")



```

imprimamos en varios plots

```{r}
for (i in 1:4) {
  barplot(t_1r[,i], main= dimnames(t_1r)[[2]][i])
}

```
```{r}
#accediendo etiquetas

dimnames(t_1r)[[2]][1]

```









