---
title: "13_histogramas_representacion"
output: html_document
date: "2024-09-07"
---

se empleara funcion hist

hist(x, breaks = , freq = , right = , ...)

se recomienda poner como breaks siempre nuestro intervalo determinado

freq = T, por defecto produce frecuecnias absolutas, si todos los intervalos son de la misma amplitud, caso contrario sera de frec relativas. 

tambein existe include.lowest

se peuden usar parametro de plot que tengan sentido

hay que usar main para poner titilo, por defecto pone "histrogram of"

al igualar plot a F , no se dibuja pero tiene informacion por si mismo:
- breaks
- mids : puntos medios
- counts : fr absolutas
- density : densidades de intervalos, son las alturas de barras de histograma

# funcion para calcular histrogramas absolutas

```{r}
histAbs = function(x,L ,  i.l = F){
  h = hist(x, breaks = L, right = F, freq = F, include.lowest = i.l,
           xaxt = "n" , yaxt ="n" , col = "lightgray",
           main = "Histograma de frecuencias absolutas",
           xlab = "Intervalos y marcas de clase" ,
           ylab = "Frecuencias absolutas"
           )
  axis(1, at = L)
  text(h$mids, h$density /2, labels = h$counts, col = "black" ) 
  #xaxt y yaxt = "n" sirve para que quitar ejes x y y por ahora
  #axis, el 1 señala eje x y 2 eje y, con at se ponen los cortes de los intervalos
  #text() , primero se pone la ubacion eje x, luego eje y, luego las etiquetas que aparecen y por ultimo el color de las mismas
}

```

prueba con intervalos no iguales

```{r}
notas = sample(1:10, 100, replace = T)
histAbs(notas, L = c(0 ,5, 7, 9, 10))

```
en este caso se aunque se ha dicho que es de frecuencias absolutas pusimos freq = F , porque quitmaos el eje y, y por ende no importa.
en cambio esto sirivio, ya que h$density las alturas nos han servido para colocar las labels, veamos que pasaria si no fuese asi

```{r}
histAbs2 = function(x,L){
  h = hist(x, breaks = L, right = F, freq = T, include.lowest = T,
           xaxt = "n" , col = "lightgray",
           main = "Histograma de frecuencias absolutas",
           xlab = "Intervalos y marcas de clase" ,
           ylab = "Frecuencias absolutas"
           )
  axis(1, at = L)
  text(h$mids, h$counts /2, labels = h$counts, col = "black" ) 
  #xaxt y yaxt = "n" sirve para que quitar ejes x y y por ahora
  #axis, el 1 señala eje x y 2 eje y, con at se ponen los cortes de los intervalos
  #text() , primero se pone la ubacion eje x, luego eje y, luego las etiquetas que aparecen y por ultimo el color de las mismas
}

notas = sample(1:10, 100, replace = T)
histAbs2(notas, L = c(0 ,5, 7, 9, 10))


```

notemos que el warning, nos señala que las areas del hsit son errorenas, lo cual se percibe claramante, entonces a diferencias de lo que señala el video, si los intervalos son distintos en tamaña , aun asi se forzara a hacer el polot de freq absolutas

# acumulados

```{r}
#nos ayudamos con plot = F y luego con plot mismo para graficar
histAbsAcum = function(x,L , i.l = F){
  h = hist(x, breaks = L, right = FALSE, plot = FALSE , include.lowest = i.l)
  
  #aqui esta la clave
  h$density = cumsum(h$density)
  
  #aqui se pone freq = F , para no tener problema con las areas
  
  plot(h, freq =F, xaxt = "n" , yaxt = "n" , col = "lightgray",
       main = "Histograma freq abs acum" , 
       xlab = "intervalos" , ylab = "Frac. abs. acum"
  )
  
  axis(1, at =L)
  text(h$mids, h$density/2, labels = cumsum(h$counts), col = "black")
  
  
}



```


```{r}
histAbsAcum(notas, L= c(0,5,7,9,10))
```


