---
title: "3_implementacion_clase_anterior"
output: html_document
date: "2024-08-29"
---

trabajamos con width de df crab

```{r}
crab = read.table("../../data/datacrab.txt", header= T)
str(crab)
```


```{r}
cw = crab$width
```


ahora calculamos el numero de clases

```{r}
n = length(cw)

#regla raiz cuadrada
k1 = ceiling(sqrt(n))

#regla stiuges
k2 = ceiling(1+log2(n))

#regla scott
k3 = 3.5 * sd(cw) * n^(-1/3)
k3 = ceiling(diff(range(cw))/k3)

#regla freedman-diaconis, notar que con names = F evitamos que sea cree una especie de tabala
k4 = 2 * (quantile(cw,0.75,names = FALSE) - quantile(cw,0.25,names = FALSE) ) * n^(-1/3)
k4 =  ceiling(diff(range(cw))/k4)

# lo siguiete da named num, ya que no quitamos el names
k5 =  2 * (quantile(cw,0.75) - quantile(cw,0.25) ) * n^(-1/3)
k5 =  ceiling(diff(range(cw))/k5)
k5

```


con `R` obtenemos

```{r}
nclass.Sturges(cw)
nclass.scott(cw)
nclass.FD(cw)




```

en este caso se obtiene lo mismo, pero puede no ser siempre así

siguiendo ejemplo de Scott procedemos con intervalos

```{r}
A = diff(range(cw))/k3
A


```

como no salio valor exacto redondeamos hacia arriba, con un decimal de precision

```{r}
A = 1.3

```






podriamos inverstigar como hacer ceiling hasta un dado numero de decimales, como idea, habria que multiplicar por 10^n donde n sea el numero de digitos de precision, luego se hace el ceiling y luego se vuelve a vividir por 10^n , esto en el caso que no se obtiene valor exacto con respecto a la precision, para ese caso, pordriamos hacer un if. si despues de que se realizo el proceso anterior, da igual sumamos 1 * -10 ^ n. 

```{r}
redondeo_amplitud <- function(x,d){
  y = ceiling (x * 10 ^ d)
  y = y *  10 ^ (-d) 
  if (y==x){
    return(x + 1 * ( 10 ^ (-d) ))
  }
  return(y)
}
```

prueba:

```{r}
B = 1.26
redondeo_amplitud(B,2)
```
Podriamos mejorarla, haciendo que no sea necesario el introducir la precicion, pero funciona bien.


mejoramos esta version para que solo se pongan la variable, el numero de clases y la precision
```{r}
redondeo_amplitud <- function(x,k,p){
  x = diff(range(x))/k
  y = ceiling (x * 10 ^ p)
  y = y *  10 ^ (-p) 
  if (y==x){
    return(x + 1 * ( 10 ^ (-p) ))
  }
  return(y)
}

redondeo_amplitud(cw,10,1)

```



siguiendo ejemplo anterior, podriamos hacer

```{r}

A = redondeo_amplitud(diff(range(cw))/k3   ,  1)
A

```

# intervalos

```{r}
L1 = min(cw)- 1/2 * 0.1
L = L1 + A* c(0:10)
L


```

# marcas de clase

```{r}
X1 = (L[1]+L[2])/2
X1
X = X1 + A * c(0:9)
X



```

otra forma, es tomar dos vectores donde uno esta desfacado con otro por indice respecto a uno, sumarlos, y luego dividir entre 2

```{r}
li =L[1:(length(L)-1)]
ls =L[2:(length(L))]
li 
ls

X = (ls+li) /2
X

```

#tarea mejorada que el curso

```{r}

agrupar_cuantitativos <- function(x , k , p){
  
   z = diff(range(x))/k
   y = ceiling (z * 10 ^ p)
   y = y *  10 ^ (-p) 
    if (y==z){
      A = (z + 1 * ( 10 ^ (-p) ))
    }
   A = y

   L1 = min(x) - 1/2 * 10 ^ (-p)
   L = L1 + A * c(0:k)
   
   X1 = (L[1]+L[2])/2
   X = X1 + A * c(0:(k-1))
   
   
   return(list(Amplitud = A, Intervalos = L, Etiquetas = X))
}
```


```{r}
agrupar_cuantitativos(cw, 10, 1)

```

```{r}
agrupar_cuantitativos(cw, 10, 1)$Intervalos
```






