---
title: "5_funcion_cut"
output: html_document
date: "2024-09-01"
---


al agrupar datos, lo que se hace es convertir la variable cuantitativa en un factor, sus niveles son las clases en que se ha dividido, e identificamos cada dato con su clase

podemos elegir 3 codificacion para etiquetar niveles

- intervalos
- marcas de clase
- numero de orden de cada intervalo

la funcion cut comple este proposito, la sintaxis basica es

cut(x, breaks = c() o un numero k (R hace el corte pero es forzado) , labels = c() ,right = F o T )

right simplemente señala si se incluye el lado derecho o no, en este caso es defecto T pero nosotros lo haremos F

labels , por defecto se usan los intervlaos como etiqueta, si se iguala con F entonces dara el orden empezando por 1, es mejor poner nuestros intervalos como se hicieron en la clase anterior

hay otro parametro
include.lowest , esto hace el ultimo intervalo sea totalmente cerrado 


# ejemplo

primero usaremos nuestra funcio nanterior

```{r}

agrupar_cuantitativos <- function(x , k , p){
  
   z = diff(range(x))/k
   y = ceiling (z * 10 ^ p)
   y = y *  10 ^ (-p) 
    if (y==z){
      A = (z + 1 * ( 10 ^ (-p) ))
    }
   A = y

   L1 = min(x) - 1/2 * 10 ^ (-p)
   L = L1 + A * c(0:k)
   
   X1 = (L[1]+L[2])/2
   X = X1 + A * c(0:(k-1))
   
   
   return(list(Amplitud = A, Intervalos = L, Etiquetas = X))
}
```

usemos petals
```{r}
petals = iris$Petal.Length
petals
#dividamos en 5 intervalos
cut(petals, breaks = 5)
str(cut(petals, breaks = 5))

```

# mejor forma
```{r}
#usamos regla raiz cuadrada
cut(petals, breaks = ceiling(sqrt(length(petals))), right = F)

```

# modificando intervalos

```{r}
cut(petals, breaks = c(1,2,3,4,5,6,7), right = F)

```

# modificando labels

```{r}
cut(petals, breaks = c(1,2,3,4,5,6,7), right = F , labels = F)
```


```{r}
cut(petals, breaks = c(1,2,3,4,5,6,7), right = F , labels = c("PEQ", "MED", "NORM", "GRAN", "MUYGRAN","SUPERGRAN") )
```

incluso podemos agregarselo como oclumna al df

```{r}
iris_2 = iris

iris_2$div1 = cut(petals, breaks = c(1,2,3,4,5,6,7), right = F , labels = c("PEQ", "MED", "NORM", "GRAN", "MUYGRAN","SUPERGRAN") )

iris_2

```
```{r}
#Usando nuestra funcion anterior
agrupar_cuantitativos(petals, 5 , 1)$Intervalos

cut(petals, breaks = agrupar_cuantitativos(petals, 5 , 1)$Intervalos , right = F)


```


