---
title: "pythonconrmarkdown"
author: "MARK"
date: "2024-05-21"
output: html_document
---

habilitar reticulate
más pensada para html

```{r}
library(reticulate)
#use_python('/home/miguel/anaconda3/bin/python3.11')   #configurar la direccion que se usara de python 
#!lo anterior es mas facil modificarlo desde tools globaloptions pyhton  en la ventana damos en conda enviroments
#py_install("nombre paquete")  #se instalara en la versio nde python seleccionada anteriormente

sea <- import("seaborn") 

os <- import("os") # equivalente a: import os as os
os$listdir(".") # con $ se accede a metodos, funciones desde R, no el punto como en python


```

#usar funciones de python en formato .py

```{r}
# source_python("funcion.py")
# py_run_file("modulo")
```

una ves hecho lo anterior se trabaja como si fuer auna funcion en R, creadas por uno mismo

# importando funciones sin covnertir




```{r}
np <- import("numpy", convert = FALSE) 

x <- np$array(c(1:4))
sum <- x$cumsum()


print(sum)   #Esta en formato de py por convert = FALSE

py_to_r(sum)  #convierte a dato de R

```


# ayuda en ambos

```{r}
help(py_to_r)  #se hace normal si es r, directamente accediento a la funcion que queremos
py_help(np$array)  #se hace con py_ep si es un modulo de python, utilizando el modulo antes de la funcion o metodo pero sin el ()




```

# observar

esto nos dara errror, porque py_to_r es una funcion propia del paquete reticulate de R, no de python
en el segundo caso similar, np$array no es una funcion de r, sino de python
```{r}
help(np$array)


```

```{r}

py_help(py_to_r)

```







## arrays

```{r}

# se usa _ como $ en r, mas comun $

a = np_array(c(1:10),order = "C") #se trabaja en formato C en lugar de fortran por defecto
a  # esta en formato py

```

# trabajar como si fuer apython

primero creamos dato en formato r y los convertimos a py

```{r}
datos = iris
head(datos)
datos_py = r_to_py(datos)  #conveirte a py
```
jalamos los datos desde r a python con "r.

```{python}
import numpy as np
import pandas as pd

r.datos_py.head()
``` 





