---
title: "1_vectores"
author: "MARK"
date: "2024-05-22"
output: html_document
---


vector, secuencia ordenada de datos

tipos:
-logicos TRUE FALSE
-enteros
-numeric :reales
-complex
-character: palabras

todas entradas han de ser del mismo tipo

```{r}
c(1,2,3)
#scan() entrada por teclado separadas por espacios y termina con doble enter
#fix() modificar entrada puntualmente
y=rep("x",7)   #vector con x en tiene entradas
z=rep(y,2)
z

```

parametro en scan, what = character, por ejemplo convierte entradas a caracter pro lo que ya no seria necesario agregarlas al ingresar datos

#progresiones y secuencias

secuencia: avanza en numero constante

seq(a,b,by=d) del a al b de d en d pasos, si se pasa se queda en el ultimo dentro del rango, todos los nuemros pueden ser reales

seq(b,a,by=-d) naturalmente b>a y es secuencia regresiva

seq(a,b, legth.out=c)  c numeros a y b incluidos y 5 entre los mismos repartidos equidistantes

```{r}
# longitud paso x=(b-a)/(c-1)
(35-4)/(6)

```
seq(a,by=d,lenght.out=c) empieza en a y crea sucesion de tamaño c incluyendo a, pero de d en d

a:b   secuencia de numeros de uno en uno  todos funcionan en $\mathbb{Z}$
b:a   si b>a entonces disminuye de uno en uno
-a:b  igual que anterior pero desde -a
-(a:b) primero hace lo mismo que el anterior y luego cada entrada se multiplica por -1

```{r}
seq(2,by =2,length.out=20)
print(seq(17,98,length.out=30),digits = 4)
```

 




