---
title: "subvectores"
author: "MARK"
date: "2024-05-23"
output: html_document
---

# subvector

indices enmpiezan en 1

vector[i] donde i es un vector extrae esas posiciones

vector[-i] todas menos la intrada i
vector[-x] todas menos las posiciones del vector dado

```{r}
x=1:20

x[-1]
x[-c((1:10),12)]


```
ir a los ultimos

x[length(x)]  penultimo
x[length(x)-1] antepenultimo

rescatar datos en orden inverso
x[b:a] si v>a entonces va en sentido inverso

de hecho se le pueden dar en cualquier orden

```{r}
x[c(5,7,2,3)]

```



#filtros

elemtnos que buscan ciertas condiciones logicas


recordar que 
!= :significa distintos de
| : significa o
>=
<=

```{r}
x[x>10]
```

# filtrador de posiciones

which("x cumpe condicion") inidices de TODAS las entradas
which.min()  la primera que cumple el minimo indice
which.max() la primera que cumple el maximo indice
which(x==min(x)) todas las que son iguales al minimo indices
which(x==max(x)) todas las que son iguales al minimo indices

```{r}
y= c(1:10,1,1,1,10,10)
which.min(y)  
which.max(y) 
which(y==min(y)) 
which(y==max(y)) 

```

# como funciona, obteniendo vector false true, parece a un mapeo


```{r}
x%%2==0

#si aplicamos x[x%%2==0] se queda con los TRUE 

```
# empleando dos vectores para filtar logicamente

```{r}
e1=1:10
e1
e2=seq(2,20,by=2)
e2

e1[e2%%2==1]

e1[e2%%e1==0]


```


