---
title: "NA"
author: "MARK"
date: "2024-05-24"
output: html_document
---

```{r}
x=1:10

x[3]=2
x
#se pueden sobreescribir posiciones como en fix
```

se puede expandir vectores
```{r}
x[11]=1
x
```
se puede moificar varias entradas a la vez

```{r}
x[c(2,3,4)]=c(1,1,1)
x
```
se pueden extender mucho m치s alla pero aparecen NA

```{r}
x[15]= NA
x
```
se pueden eliminar NA, por ejemplo

```{r}
sum(x,na.rm=TRUE)

```

```{r}
#which(x==NA) nos dara error no esta pensada para ello en su lugar se usa

is.na(x)
which(is.na(x)) # para ver posiciones
x[which(is.na(x))]
x[is.na(x)]   #oidenis pasar directamente el vector de flaso verdadero
```

```{r}
x[!is.na(x)]
```


# subvectores por filtro, ya sea vecor posiciones o por vector logico


```{r}
x[is.na(x)]
```
Podriamos entonces sustituir valores NA por otro m치s convenientes

```{r}
x[is.na(x)]= mean(x,na.rm=TRUE)
x
```
podemos hacer operaciones de funciones que no permitian por parametro na.rm, como cumsum

```{r}
x=c(1:10,rep(NA,5))
x

cumsum(x[!is.na(x)])

```

#borrar atributos

Hay una peligrosa que es "na.omit(x)" que quita los NA del vector, aveces util
en la funci칩n se침alada surgen atributos si queremos quitarlos

attr(x,"atributo")=NULL



