---
title: '6'
output: pdf_document
date: "2024-06-19"
---

#factor

es como un vector, pero con atributos que clasifican, como "tags", cada factor se llama "level", por defecto estan ordenados en orden alfabetico

para crear

primero se crea un vector
y luego se hace factor

```{r}

nombres = c("ad","me", "lo", "me", "ad")
# creamos factor

nombres_f = factor(nombres)
nombres_f

```
tambien se puede usar "as.factor()"

la diferencia esta en que esta ultima convierte el vector en factor, y toma lo que ya essta como factores, 
escomo factor() pero sin modificiaciones

factor() admite parametros:

levels=  #especifica niveles, permite añadirlos sobre todo como prevision
labels=  #cambia nombre de etiquetas

levels(factor) #nos enlista los niveles del factor

```{r}
nombres_f2 = factor(nombres, levels= c("ad", "me", "lo", "as"))
nombres_f2


```
cambiar etiquetas, intercambiandolas por las de levels en el orden dado por el vector

```{r}
nombres_f3 = factor(nombres, levels= c("ad", "me", "lo", "as"), labels = c("adq", "meq", "lsq", "loq"))
nombres_f3


```

```{r}
levels(nombres_f3)
```

levels() permite cambiar nombres del factor directamente

```{r}
levels(nombres_f3) = c("a","b","c","d")
nombres_f3

```
se peuden repetir etiques para agrupar


```{r}
levels(nombres_f3) = c("a","a","a","d")
nombres_f3

```
# factor ordenado
niveles siguen un orden

ordered(vector, labels=c())

```{r}
notas = c(1,4,3,2,3,2,4,3,1,2,3,4,2,3,4)

ordered(notas, labels=c("min","med", "reg", "max"))


```
#improtante

en ambos casos, tanto factor como ordered, se etiquetan acorde al orden natural de los numeros u orden alfabetico si solo se usa lables.


```{r}
notas = c("d","a","b","c", "a")

ordered(notas, labels=c("min","med", "reg", "max"))

factor(notas, labels=c("min","med", "reg", "max") )


```
tambien se puede forzar el orden

```{r}
ordered(notas, levels= c("b", "a", "d", "c"), labels = c("min","med", "reg", "max"))

```
añadiendo etiquetas como prevision

```{r}
ordered(notas, levels= c("b", "a", "d", "c", "f"), labels = c("min","med", "reg", "max", "super"))

```
