---
title: "lsitas"
output: html_document
date: "2024-06-20"
---

# list

diferentes objetos, no del mismo tipo necesariamente

list()  crea una lista

para componente concreta 
list$componente

tambien podemos obtener el objeto usando dobles corchetes, se obtiene el objeto mismo
list[[]]

```{r}
x = c(1,2,3,4,1,2,3,4,1)

l = list(nombre = "temperaturas", datos = x, media = mean(x), sumas = cumsum(x))

l
```
```{r}
l$sumas
# se puede operar ya que obtenemos un vector
l$sumas*2


#similarmente
l[[2]]*2
```

si solo se usa un corchete entonces se obtiene una lista y no se podra operar

```{r}
l[2]

l[2]$datos*2
```
# obteniendo informacion de la lista

str(list)  estructura interna de la lista, más completo

names(list)  nombres de las list

```{r}
str(l)
names(l)
```



```{r}
mi_lista <- list("a", "b", "c", "d", "e", "f")
mi_lista[seq(2, length(mi_lista), by = 2)] 
```

```{r}
# al menos asi, no se puede acceder a los "elementos" en si 

mi_lista[[seq(2, length(mi_lista), by = 2)]]
```

```{r}
filtrada = mi_lista[seq(2, length(mi_lista), by = 2)]

for (i in 1:length(filtrada)){
  print(filtrada[[i]])
}



```

otra forma mas directa

```{r}

for (i in seq(2, length(mi_lista), by = 2)){
  print(mi_lista[[i]])
}

```








