---
title: "matrices"
output: html_document
date: "2024-06-20"
---

#matrices

se crean usando
matrix(vector, nrow=n,byrow=valor logico)

nrow numero de filas
byrow TRUE es por filas, sino por columnas , por defecto es FALSE, se ocontruye por columnas
 
-son homogeneas

```{r}
matrix(1:12, nrow=4)

matrix(1:12, nrow=4, byrow = TRUE)
```

si el numero filas no es divisor, entonces va a rellenar repitiendo los numeros en bucle

```{r}
matrix(1:12, nrow=7)

matrix(1:12, nrow=7, byrow = TRUE)
```


#ejercicio, matriz cosntante

```{r}
matrix(rep(0,15), nrow=3)

```

```{r}
M=matrix(1:12, nrow=3)
```

# construyendo matriz con vectores 

rbind(vec1,vec2..)   las contruye por filas
cbind(...)           contruye por columnas

-vectores misma longitud
-sirve para concatenar vectores a matriz, incluso matrices con matrices

diag(vector) crea matriz diagonal
si se le da un solo numero crea matriz identidad del orden del numero dado

```{r}

rbind(M,c(1,2,3,4))

cbind(M,c(1,2,3))

rbind(M,M)

cbind(M,M)

```

```{r}
diag(c(1,2,3))
diag(5)

```
 
# submatrices

matriz[i,j] elemento renglon i, columna j
matriz[i,] toda la fila i
matriz[,j]  toda columna j
 
si i o j es un vector de indices, entonces obtenemos la submatiz con filas o columnas respectivamente, pertenecientes al vector i(j)


```{r}
M

M[2,]
M[,1]
M[1:2,3:4]
```

se puede incluso reordenar la matriz con dichos indices

```{r}
M[c(2,1,3),]
M[c(2,1,3),c(3,2,1)]
```

#funciones matrices

diag()  si se le pasa una matriz ya creada, entonces saca su diagonal, incluso si no es cuadrada
nrow()   numero renglones
ncol()  numero de columnas
dim()  dimension de la matriz, PRIMERO RENGLON, LUEGO COLUMNA

```{r}
dim(M)
```
sum()
prod()
mean()

no cambian como si fueran vectores

# funciones por renglones o columnas

colSums()
RowSums()
colMeans()
rowMeans()

```{r}
M
colSums(M)
rowSums(M)
colMeans(M)
rowMeans(M)
```

# APLICANDO FUNCIONES CREADAS POR USUARIO O ESPECFICAS

apply(Matriz, MARGIN = 1, FUN = function(x){sqrt(x)})
MARGIN si es 1 entonces sera aplicada por filas, si es 2 por columnas, y c(1,2) si es a cada elemento

la logica es que primero aplica la funcion mas interna a cada elemento si no es de tipo de reduce, como el mapeo de vectores,
y luego si hay algun tipo reduce entonces lo aplica a los datos

PE DISTANCIA EUCLIDEANA AL ORGIEN

```{r}
M
apply(M, MARGIN = 1, FUN = function(x){sqrt(sum((x^2)))})

apply(M, MARGIN = 2, FUN = function(x){sqrt(sum((x^2)))})
```



importante, si la funcion que se aplica no es de tipo reduce, entonces se aplicara elemento a elemento como si fuera tipo c(1,2)

```{r}
M
apply(M, MARGIN = 1, FUN = function(x){sqrt(x^2)})

apply(M, MARGIN = 2, FUN = function(x){sqrt(x^2)})
```

