---
title: "operaciones de matrices"
output: html_document
date: "2024-06-20"
---

# operaciones

t(Matriz) :La transpuesta
+         :sumar matrices
*         :producto escalar
%*%       :multiplicar matrices

si se hace
MATRIZ * MATRIZ, entonces se calula productor entrada por entrada, como si fuesen vectores

mtx.exp(matriz,n)  :eleva la matriz a n
del paquete Biodem, solo aproxima

matriz %% escalar  :igual que el anterior
del paquete expm

```{r}
library(Biodem)

a=c(2,0,2,1,2,3,0,1,3)
b=c(3,2,1,1,0,0,1,1,1)

A = matrix(a,nrow=3, byrow = TRUE)
B = matrix(b,nrow=3, byrow = TRUE)


A
B

A*B

A%*%A
mtx.exp(A,2)

B%*%B%*%B
mtx.exp(B,3)
```
#OPERACIONES, FUNCIONES DE MATRICES

det(matriz)  calcula determinante
qr()$rank    rango de matriz
solve()      calcula inversa de matriz invertible

esta ultima tambien resuelve sistemas de ec lineales se usa
solve(matriz,b) donde b es vector de temrinos independientes
 
## valores y vectores propios

eigen(matriz)  calcula valroes (vaps) y vectores propios (veps)

eigen()$values  da valores propios decreciente por su valor absoluto, repetidos por su multiplicidad
eigen()$vectors   matriz cuyas columnas son veps de la matriz

```{r}
eigen(A)

round(eigen(A)$values,2)
round(eigen(A)$vectors,2)

# se debe cumplir igualdad, donde A matriz original, D valores propios, P matriz vectores propios
# P*D*P^{-1} = A

round(eigen(A)$vectors %*% diag(eigen(A)$values) %*% solve(eigen(A)$vectors),2)

#efectivamente

round(eigen(A)$vectors %*% diag(eigen(A)$values) %*% solve(eigen(A)$vectors),2) == A



```

IMPROTANTE

siempre se trata que los vectores propios sean linealmente independientes, pero no siempre se puede, entonces naturalmente no 
se tendra una inversa

#matrices complejas

Para este caso, la mayoria de las funciones se aplican, pero el det por ejemplo, NO. entonces por algebra lineal sabemos que 
el determinante es igual a producto de los valores propios, lo que implica que se puede calcular como

prod(eigen(M)$values)


