---
title: "plots 2"
output: html_document
date: "2024-07-19"
---

# Parametros

-   log = "y o x": modifica escala del eje señalado
-   main="titulo" : titulo al grafico
-   expression() : expresion en forma latex
-   xlab = "etiqueta": titulo eje x
-   ylab = "etiqueta": titulo eje y

-   pch=n : cambiar forma del puntito por otros del 1 al 25
-   cex="" : cambiar tamaño de dichos puntitos 1/2 es la mitad, 2 el doble
-   col="nombre de color en R" color de los simbolos, consultar html
-   bg="nombre color relleno" en el  caso de simbolos que aplique
 

```{r}
plot(exp(1:20), xlab = "indice", ylab = expression(e^{1:20}), main ="escala lineal")
```

## Escala log eje y

```{r}
plot(exp(1:20), log = "y", xlab = "indice", ylab = expression(e^{1:20}), main ="escala log")
```

## ejemplos fibonacci con formula

el simbolo elegido 

```{r}
n = 1:20
fib = (1/sqrt(5))*((1+sqrt(5))/2)^n - (1/sqrt(5))*((1-sqrt(5))/2)^n
plot(fib, xlab ="n", ylab = expression(F[n]),main = "Fibonacci", pch = 22, cex = 1.5, col = "orchid2", bg = "orchid1")

```



# multicolumna

par(mfrow = c(1,2)) = queire decir un renglon dos columnas

```{r, fig.align='center'}
n = 1:20
fib = (1/sqrt(5))*((1+sqrt(5))/2)^n - (1/sqrt(5))*((1-sqrt(5))/2)^n

par(mfrow = c(1,2)) #se inicia

plot(fib, xlab ="n", ylab = expression(F[n]),main = "Fibonacci", pch = 22, cex = 1.5, col = "orchid2", bg = "orchid1")

plot(fib, xlab ="n", log= "y",ylab = expression(F[n]),main = "Fibonacci log", pch = 22, cex = 1.5, col = "orchid2", bg = "orchid1")


par(mfrow = c(1,1)) #se cierrra, reinicia formato
```




