---
title: "mas aprametros"
output: html_document
date: "2024-07-19"
---

# type=

- p: puntos (defecto)
- l: lineas rectas unen puntos, puntos sin simbolo
- b: lineas rectas unidas con puntos, lieas no traspasan puntos
- o: lineas si traspasan puntos
- h: histograma de lineas
- s: histrograma de escalones
- n: sin puntos, sin nada

```{r }
par(mfrow = c(3,2))

x = c(50:59)
y = c(1,3,2,4,6,10,29,17,12,11)
plot(x,y,pch=23,cex=1.5,col = "blue", type="p")
plot(x,y,pch=23,cex=1.5,col = "blueviolet", type="l")
plot(x,y,pch=23,cex=1.5,col = "gold", type="b")
plot(x,y,pch=23,cex=1.5,col = "deeppink", type="o")
plot(x,y,pch=23,cex=1.5,col = "firebrick1", type="h")
plot(x,y,pch=23,cex=1.5,col = "springgreen", type="s")

par(mfrow = c(1,1))

plot(x,y,pch=23,cex=1.5,col = "springgreen", type="h")




```

# lty, lwd, xlim, ylim

tipo de linea 

- "solid": 1 : linea continua
- "dashed": 2 : linea discontinua
- "dotted": 3 : linea de puntos
- "dotdashed": 4 : linea alterna puntos y rayas

lwd : grosor de linea

xlim = c(a,b): modifica rango de x
ylim = c(a,b):  modifica rango de y

xaxp: modfica posiciones en marcas de eje x, depende del anterior parametro 
yaxp: same

en loanterior se debe hacer de la forma : 

xaxp = c (0,20,2)  esto implica que habra 3 rayas contando una en 20, otra en 0, por lo que la otra estara equidistante en el numero 10, esto sucedera siempre que dichas rayas aparezcan dentro del rango de de xlim


```{r }

x = c(50:59)
y = c(1,3,2,4,6,10,29,17,12,11)

par(mfrow = c(2,2))

plot(x,y,pch=23,cex=1.5,col = "blueviolet", type="l", lty=1, lwd=2, xaxp = c(50,59,3))

plot(x,y,pch=23,cex=1.5,col = "springgreen", type="b", lty=2, lwd=2, ylim = c(0,60), yaxp = c(0,60,2))

plot(x,y,pch=23,cex=1.5,col = "blueviolet", type="l", lty=3, lwd=1.5,ylim = c(0,20), yaxp = c(0,20,2))

plot(x,y,pch=23,cex=1.5,col = "springgreen", type="b",, lty=4, lwd=0.5,xlim = c(50,60), xaxp = c(50,60,10))


par(mfrow = c(1,1))


```






