---
title: "añadir elementos a graficos"
output: html_document
date: "2024-07-19"
---
 
# puntos

cuando se añade una capa grarifa a un grafico, el grafico ya no se puede modificar, se tinee uqe hace directamente sobre el original, 

points(x,y) : añade punto a la coordenada señalada. Si en x, y se dan vectores se añadira dicho conjunto de puntos.

abline(a,b): añade recta y=bx+a
abline(v=x0): añade linea verticar x=x0. v puede estar asignado a un vector de lineas verticales
abline(h=x0): añade linea horizontal x=x0. v puede estar asignado a un vector

ambos comparten parametros como plot, de hecho se pueden coonfigurar como plot, con algo de sentido comun

```{r}

x = c(50:59)
y = c(1,3,2,4,6,10,29,17,12,11)
plot(x,y,pch=23,cex=1.5,col = "blue", type="o") 
points(54,10, pch=19)
points(50:59, (10:19)+2, pch=19, col="blue")
abline(2, 0.2 , lty=2)
abline(v=54 , lty=3)
abline(h=10 , lty=4)

```

# añadiendo grilla



```{r}

x = c(50:59)
y = c(1,3,2,4,6,10,29,17,12,11)
plot(x,y,pch=23,cex=1.5,col = "blue", type="o") 
points(54,10, pch=19)
points(50:59, (10:19)+2, pch=19, col="blue")
abline(2, 0.2 , lty=2)
abline(v=54 , lty=3)
abline(h=10 , lty=4)
#grilla
abline(v=50:59,h=0:30,lty="dotted", col = "grey")


```



