---
title: "texto y curvas a grafico"
output: html_document
date: "2024-07-19"
---

# TEXTO

text(x,y,labels = "...") a単ade en las coordenadas x,y el tecto especificado, se pueden pasar vectores

pos: indica la posicion del texto alrededor de las coordendas, con los valores:

- 1:abajo
- 2:izquierda
- 3:arriba
- 4:derecha
- 5: en el centro del punto

```{r}
alumnos = c(1:9)
calif = c(6,5,8,7,10,3,9,2,10)

plot(alumnos,calif)
text(alumnos,calif, labels = rep(c("S","A","B"), 3), pos = c(rep(2, 6),1,3,1) )

```


# LINEA

lines(x,y) a単ade linea poligonal que une puntos x_i,y_i donde x,y, son vectores numericos
curve(curva) : a単ade grafica de una curva a grafico existente, mdiante expresion algebraica o su nombre  si ha sido definida previamente.
 - add= TRUE : o no se a単ade
 

```{r}
f = function(x){x^2}

plot(f , xlim=c(-3,3),ylim = c(-10,10))
lines(-3:3, (c(-3:3))^2, lwd=2, lty="dotted", col="red")
#para ver puntos por los que pasa
points(-3:3, (c(-3:3))^2, pch = 19)
curve(x^3, lty= 2, col = "blue", add=TRUE)

# quieres modificar rango para que sea vea bien, se tiene que hacer en el plot, ya que las demas 
#propiedades no modifican rangos ni nada del original

```

