---
title: "segmentos flechas figuras"
output: html_document
date: "2024-07-23"
---


#segments

segments(x_1,y_1,x_2,y_2)

```{r}
plot(x^2, type = "l")
segments(1,0,3,2, lwd=2, col ="red")

```


# arrows

similar a anterior pero angle indica que tan abierta es la flecha
code = : 1 punta izqueirda, 2 punta a derecha, 3 doble punta
length señala el largo de la punta de flecha

```{r}
plot(x^2, type = "l")

arrows(1,0,3,2, lwd=2, col ="red", code = 2, length = 0.5, angle = 10)


```



# symbols

estrella en el punto (3,25)

cbind señala los angulos entre lineas de la figura, si se ponen 8, entonces tendremos estrella de 4 puntas, si son 10 , 5 etc
inches señala que tan grande se quiere respecto al centro

```{r}
plot(x^2, type = "l")

symbols(3, 25, stars = cbind(1,.5,1,.5,1,.5,1,.5,1,.5), lwd=2, col ="red", add = TRUE, inches = .5)
symbols(3, 25, stars = cbind(1,.5,1,.5,1,.5,1,.5,1,.5), lwd=2, col ="red", add = TRUE, inches = 1)


```



# polygon


```{r}
plot(x^2, type = "l")

polygon(c(2,3,2.5),c(2,2,10), lwd=2, col ="gold", lty = 1)

#si queremos que quede con lineas rayadas se usa: donde angle es conrespecto a eje x


polygon(c(4,5,4.5),c(2,2,10), lwd=2, col ="gold", lty = 3, density = 2, angle=90)

```





