---
title: "10_agregar_cuantitativos_factor"
output: html_document
date: "2024-08-24"
---

# repasando

la funcion summary aplicada a un vector numero o va cuanti devuelve resumen estadistico con val min y ma, tres cuartiles y su media


la funcion summary aplicada a un df, esta funcion se aplica a todas sus variables



```{r}
cangrejos = read.table("../../data/datacrab.txt", header = T)
cangrejos = cangrejos[-1]
summary(cangrejos)
cangrejos[1]
```

recordemos que con subset() podemos extraer informacion facilmente

```{r}
#supongamos que queremos comparar el peso y anchura media de los cangrejos de 3 y 5 colores

c3 = subset(cangrejos, color == 3, c("width","weight"))
c3
c5 = subset(cangrejos, color == 5, c("width","weight"))
c5




```

```{r}
summary(c3)
summary(c5)

```

podriamos concluir que los de 5 colores son menos pesados y anchos que los de 3 colores

# funcion by

permite aplica una funcion a algunas columnas de un df, segmentandolas segun niveles de un factor

by(columnas, factor, FUN = function)

entonces podemos hacer lo mismo que anteriormente mas rapido

```{r}
str(cangrejos)
l = by(cangrejos[,c(3,5)], cangrejos$color , FUN = summary)
l
```

notemos que aun que color no esta definido como factor, by al ser pasado como tal, asi lo trabaja pero sigue siendo numerico la va color

```{r}
str(cangrejos)

# vemos que by da una list
str(l)
```

```{r}
#accediendo color 1
l[[1]]
#str(l[[1]])

l[[1]]

#accediendo a la media
l[[1]][4,][2]
l[[1]][4,][1]

# hasta aqui hemos llegado a una lista con un elemento, ahora entramos al elemnto mismo el cual es un char

l[[1]][4,][2][[1]]

str(l[[1]][4,][2][[1]])

```

podriamos llegar a estas informaciones más rapido incluso


```{r}

f = by(cangrejos[,c(3)], cangrejos$color , FUN = mean)
f

str(f)

f[2]

```

notamos ademas que by, proporciona la FUN, dos variables cuando aplicamos la funcion summary, por lo que no hubo problema, pero si le enviamos dos variables a mean, se confundira, ya que solo admite un argumento

```{r}
x = sample(1:10)
y= sample(10:20)

#mean(x,y)

# este error pasa igual si se le suministra a by con FUN mean

str(cangrejos)
by(cangrejos[,c(1,3)], cangrejos$color , FUN = mean)

```

# aggregate()

aggregate(cbind()~Species, data = $df ,FUN= summary )

```{r}
aggregate(cbind(width , weight)~ color, data = cangrejos ,FUN= summary )


```
by y aggregate son similares, pero presentan informacion de forma distinta

en cuanto  alos NA , la mayuoria de las funicones no funcion bien, por lo que hay que agregar parametro 

na.rm = T


notemos que anteriormente se uso cbind para acceder por nombre de variables, no funciona con columnas a diferencia del by, ya que pasamos el data = cangrejos



en el by si se puede por nombre o numero como se vio, ya que no se le paso data

```{r}
by(cbind(cangrejos$width,cangrejos$weight), cangrejos$color , FUN = summary)
l = by(cbind(cangrejos$width,cangrejos$weight), cangrejos$color , FUN = summary)
str(by(cbind(cangrejos$width,cangrejos$weight), cangrejos$color , FUN = summary))
```

## otra forma acceder a listas, cuando son numericas el nombre de las variables

```{r}
l$"3"

#vemos que str nos dice que es una table, por ende, si queremos entrar a la media
str(l$"3")

#hacemos
l$"3"[4,]
```

# más info 
?aggregate

notemos que state tiene varios apartados unos de los cuales es x77 que es el que el ejemplo trabaja, pero tiene otros como region, para ello tambien se pued econsultar la ayuda del mismo con 
?state.x77


el sigueinte ejemplo es raro, notemos que al hacer el by con una sola lista de factores del mismo tamaño que v1 y v2, lo que estamos haciendo es clasificar, pe, como factor "red" al primer elmento de v1 y v2, ya que ocupa la primera posicion, pero esto igual sucede con el otro red que esta en la posicion 9, entonces al hace la funcion mean se sacra el promedio de los valores respectivos.


```{r}
testDF <- data.frame(v1 = c(1,3,5,7,8,3,5,NA,4,5,7,9),
                     v2 = c(11,33,55,77,88,33,55,NA,44,55,77,99) )

by1 <- c("red", "blue", 1, 2, NA, "big", 1, 2, "red", 1, NA, 12)

#by2 <- c("wet", "dry", 99, 95, NA, "damp", 95, 99, "red", 99, NA, NA)

aggregate(x = testDF, by = list(by1), FUN = "mean")
```









