---
title: '11 boxpot'
output: html_document
date: "2024-08-27"
---

diagrama de caja se trabaja facilmente, sol ose usa instruccion

boxplot(va)

el rectancolo representa rango intercuartilico, raya de en medio la mediana

los bigotes son el inferior
max{min(va), min(va)+1.5(IQR)}

mientras que el max
min(max(va),max(va)+1.5(IQR))

los punto que salen son los outliers, o puntos aislados

```{r}
dados = sample(1:6, 100, replace = T)
boxplot(dados)


```


incluso se puede hacer con varias va a la vez

```{r}

dados = sample(1:6, 100, replace = T)
dados1 = sample(1:6, 100, replace = T)
dados2 = sample(1:6, 100, replace = T)
boxplot(dados, dados1, dados2)


```



si se hace una df entonces lo hara de cada variable porl oque hay que modificarlo un poco 

```{r}
body = read.table("data/bodyfat.txt", header = T)
boxplot(body)

```

mejorado

```{r}
body[c(1,3)]

boxplot(body[c(2,3)], col = "lightblue")

```

los parametros se asemejan a los visto para graficos, se pueden consultar

```{r}
?boxplot
```


```{r}
boxplot(count ~ spray, data = InsectSprays, col = "lightgray")
```

