---
title: "3 frecuecnias datos cuantitativos"
output: html_document
date: "2024-08-22"
---

sean $x_i$ las observaciones de una variable

$$x_1,x_2,x_3,\ldots, x_n$$

y sean $X_1,\ldots, X_n$ los valores "distintos" que aparecen en la lista de datos, que ademas estan ordenados

$$X_1 < X_2 \ldots < X_n $$
la frecuecnia absolita de $X_i$ es el total de observaciones, $n_i$ de dicha variable


la fr rel, rel acum, y absoluta acum es como en cualitativos

**recordando latex**

$$N_i = \sum_{j=1}^{i}n_j$$

# ejemplo dados

```{r}

set.seed(162017)
resultados = sample(1:6 , size = 25, replace = T)
resultados

set.seed(NULL)

# el set seed se hizo para coincidir datos pero no sali oigual
```
```{r}

# funciones para sacar tablas mas rapido
t_r_a <- function(x){
  round(cumsum(prop.table(table(x))),2)
}


t_r <- function(x){
  round(prop.table(table(x)),2)
}

t_a <- function(x){
  cumsum(table(x))
}


```


```{r}
t_r_a(resultados)
t_r(resultados)
t_a(resultados)


```

# D.F.

podemos crear un df para sintetizar toda la info, ay que poner as.vector para que funcione bien

```{r}
dados.df = data.frame(
  Puntuacion = 1:6 ,
  Fr.abs = as.vector(table(resultados)) ,
  Fr.acu = as.vector(t_a(resultados)) ,
  Fr.rel = as.vector(t_r(resultados)) ,
  Fr.rela = as.vector(t_r_a(resultados))
)

dados.df

```

# ejercicio automatizar como funcion

```{r}

t_r_a <- function(x){
  round(cumsum(prop.table(table(x))),2)
}


t_r <- function(x){
  round(prop.table(table(x)),2)
}

t_a <- function(x){
  cumsum(table(x))
}


df_frecuencia <- function(x){
  df <- data.frame(
  Puntuacion = 1:length(x) ,
  Fr.abs = as.vector(table(x)) ,
  Fr.acu = as.vector(t_a(x)) ,
  Fr.rel = as.vector(t_r(x)) ,
  Fr.rela = as.vector(t_r_a(x))
  ) 
  df
}

```

```{r}
df_frecuencia(resultados)
```





 

