---
title: "6_medidas de posicion"
output: html_document
date: "2024-08-22"
---

dado $p \in (0,1) $ el cuantil orden p, $Q_p$ es el valor m치s peque침o tal que su frecuencia relativa acumulada es mayor o igual a p.

Esto implica por ejemplo que si $Q_{0.5} = 10$  entonces el 50 porciento de los valores de la variable cuantitativa seran menores o iguales quu 10, esto no implica que

todos los valores a la izquierda del mismo sean menores, por lo que puede haber valores iguales, y tampoco implica que sea menor que los valores a la derecha. 

Imaginemos una var cuantitativa en que todos los numeros son iguales, para ver m치s claramente.

ESto solo implica que si tenemos 50 variables, entonces en la posicion 25+26/2 esta la mediana, esto nos da otra forma de calularlo como %bar[p * n]

```{r}
set.seed(260798)
dado = sample(1:6,replace = T, size = 50)
set.seed(NULL)

```

```{r}
cumsum(prop.table(table(dado)))
```
vemos que la mediana es 3, ya que .50 el el menor numero, que es mayor a la frecuencia rel acum de 2,

```{r}
quantile(dado, 0.5)
```

si nos pidieran 0.1, entonces directamente sabemos que es 1, ya que no hay numeros m치s bajos
si piden 0.3, entonces es 2

otra forma de calcularlo estos
```{r}
dado[50 * 0.1]
dado[50* 0.3]
```

esto es posible porque las numeraciones dan enteros dentro de los filtros

hay muchas formas de hacer el calculo de cuantiles, por deffecto la funcion quantile usa type 7 y es simple como se realiza hace un momento

```{r}
quantile(dado, 0.1)
```


