---
title: "10_tablas_apartir_df_varaiblescualitativas"
output: html_document
date: "2024-08-12"
---

tabla con que se trabajara
```{r}
BE = read.table("../../data/EnergyDrink", header = T)
head(BE)
str(BE)
```


En el caso presente, no se muetran como factores, hay que modificarlo

```{r}
BE = read.table("../../data/EnergyDrink", header = T, stringsAsFactors = T)
head(BE)
str(BE)
```

Haciendo un resumen si todas son factor

```{r}
summary(BE)
```

solo sirve para ver info, no se puede rescatar muchos datos de la misma

para calcular en un paso la table de cada variable podemos usar funcion apply:

```{r}
#MARGIN 2 es por columnas

apply(BE , MARGIN = 2, FUN = table)

```


```{r}
#MARGIN 2 es por columnas

apply(BE , MARGIN = 2, FUN = table)[2]
apply(BE , MARGIN = 2, FUN = table)$sexo

```

su table

```{r}
table(BE)

```

tambien podemos hacer tabla de ciertas variables, pe: 

```{r}

table(BE[, c(1,3)])
```

# nota importante

tenemos que ponerle el coma si queremos que sea para extraer filas, si no se lo ponemos sera por columnas por default, es decir
BE[c(1,3)] = BE[ , c(1,3)]

```{r}
BE[c(1,3)]
BE[c(1,3) , ]

```

