---
title: "11_diagramas barras"
output: html_document
date: "2024-08-12"
---

la forma mas sencilla es con 

barplot()

tiene que ser alimentado con tabla de frecuencias

```{r}
sexo = sample(c("H","M"), size = 20 ,replace = T)

barplot(table(sexo))
```

se puede modificar un poco dicha tabla

```{r}

barplot(table(sexo), col = c("blue", "pink"), main ="  Diagrama de barras \n de la variable \"sexo\"  ")

```


tambien se puede hacer con prop.table

```{r}


barplot(prop.table(table(sexo)), col = c("blue", "pink"), main ="  Diagrama de frec. relativas \n de la variable \"sexo\"  ")

```
# parametros de barplot

se admiten los que hacen snetido en plot, como xlab, ylab, main, con help(barplot) se consultan los mas usados

```{r}
par(mfrow = c(1,2))

barplot(prop.table(table(sexo)), col = c("blue", "pink"), main ="  Diagrama de frec. relativas \n de la variable \"sexo\"  ")
barplot(prop.table(table(sexo)), col = c("blue"), main ="  Diagrama de frec. relativas \n de la variable \"sexo\"  ")

par(mfrow = c(1,1))
```
los colores se aplican en bucle, es decir, si hay menos colores uqe barras se repiten en orden dado


```{r}

barplot(prop.table(table(sexo)),horiz = T, col = c("blue"), main ="  Diagrama de frec. relativas \n de la variable \"sexo\"  ")
```


Con tablas bidimensionales, pone en el eje la segunda variable, y la segunda variable es la marginal


```{r}
resp = sample(c("S","N"), size = 10, replace = TRUE )
sexo = sample(c("H","M"), size = 10, replace = TRUE )

t = table(sexo,resp)

barplot(t, legend.text = T)


```

al reves

```{r}
resp = sample(c("S","N"), size = 10, replace = TRUE )
sexo = sample(c("H","M"), size = 10, replace = TRUE )

t = table(resp,sexo)

barplot(t, legend.text = T)


```

legend.text, añade leyenda de primer variable


## beside

con este comano no se apilan las barras

```{r}
barplot(t, beside = T, legend.text = T)
```

EJEMPLO MAS ELABORADO

```{r}
barplot(t, beside = T, 
        #VER COMO SE REPITEN COLORES
        col = c("yellow", "pink", "blue") ,
        #RENOMBRE DE SEGUNDA VARIABLE
        names = c("Men", "Women") ,
        #RENOMBRE DE PRIMERA VARIABLE
        legend.text = c("NO","YES"))




```

CHECAR VIDEO DE LEGEND PARA VER COMO MODIFICARLA, ESTA EN PLOT.



