---
title: "13_GRAFICO_MOSAICA"
output: html_document
date: "2024-08-13"
---
Las regiones rectangulares se dividen proporcionalmente,  horizontalmente respecto a primera variable, y verticalmente con respecto a respuesta
se puede hacer usando plot de una table, o la mosaicplot, la ultima sirve para matrices

```{r}
resp = sample(c("S","N"), size = 10, replace = TRUE )
sexo = sample(c("H","M"), size = 10, replace = TRUE )

t = table(sexo,resp)

plot(t)


```


las de tres dimensiones son mas dificles de leer, pero pueden hacerse, nota que las primeras dos variable se comportan como anteriormente, pero la tercera es como si fuese marginal



```{r}
resp = sample(c("S","N"), size = 10, replace = TRUE )
sexo = sample(c("H","M"), size = 10, replace = TRUE )
años = sample(1:2, size = 10 , replace = TRUE)

t = table(sexo,años, resp)

t
plot(t, col = c("pink","lightblue"))


```

suele usarse el mosaico separando por variables "marginales" para entenderlo mejor, hay mas funciones que pueden usarse con
help(mosaicplot)

los paquetes vcd y vcdExtra, producen otras representaciones graficas de tablas tridimensionales interesantes,

cotabplot de vcd hace las marginales de la tercera variable de golpe
mosaic3d de vcdExtra phace uno tridimensional en ventana de aplicacion apra graficos 3d interactivos, es un cubo. Estos son algo antiguos, checar tidyverse en otro curso

este ultimo tambien usa rgl

** hay que instalarlos* 


```{r}
library(vcd)
library(vcdExtra)
library(rgl)

cotabplot(t, col = c("pink","lightblue"))
mosaic3d(t, rgl.printRglwidget = TRUE)


```

no funciona :c


```{r}
mosaic3d(t, type = "expected", box = TRUE, col = c("pink","lightblue"))

```




