---
title: "entendiento apply MARGIN"
output: html_document
date: "2024-08-14"
---
... continuacion

```{r}
hec = HairEyeColor
str(hec)
```

el MARGIN de apply es distinto a tablas marginales, los que haces es que segun la(s) columna(s) que le indiquemos, serán precisamente las etiquetas que se quedaran en la nueva table, de esta forma si hacemos por ejemplo MARGIN = 1 , donde 1 es Hair, se quedara una tabla unicamente con las etiquetas de HAIR, sumandolos sin importar su genero o color de ojos, solo cuantos hay de cada color de cabello

```{R}
apply(hec, MARGIN = 1, FUN = sum)
```

si s eahce con margin 3, solo sabremos cuantas mujeres y hombre hay respectivamente, deja de improtar color ojos y pelo

```{R}
apply(hec, MARGIN = 3, FUN = sum)
```


Si se ahce margin con columna 1 y 2, esta ultima de color ojos, entonces "dejara de importar" su genero, solo sabremos por ejemplo cuantas PERSONAS, hay con ojos y cabello color cafe

```{R}
apply(hec, MARGIN = c(1,2), FUN = sum)
```

si se usan columan 1 y 3, entonces sabremos como se dividen los colores de cabello acorde al genero

```{R}
apply(hec, MARGIN = c(1,3), FUN = sum)
```

si se usan los 3, entonces no tiene sentido ya que no deja de improtar ningun factor

# margin de prop table

esto es distinta, ya que no es que deje de improtar si es hombre mujer en el caso que hagamos margin = 3, sino que esto indica que las poblaciones se dividiran por dicho parametro, pe

```{r}
prop.table(hec, margin = 3)
```

si lo hacemos con margin = 2 entonces las poblaciones se dividen por color de ojos, siendo cada subpoblacion una poblacion en si misma

```{r}
ftable(prop.table(hec, margin = 2),col.vars = c(1,3))

#poblacion ojos brown suman uno y asi sucecivamente
rowSums(ftable(prop.table(hec, margin = 2),col.vars = c(1,3)))
```

si quisieramos por ejemplo eliminar la variable hombre mujer, por no considerarla relevante, podriamos hacer

```{r}
hec_sg = apply(hec, MARGIN = c(1,2), FUN = sum)

ftable(prop.table(hec_sg, margin = 2), col.vars = 1)

#poblacion ojos brown suman uno y asi sucecivamente
rowSums(ftable(prop.table(hec_sg, margin = 2), col.vars = 1))
```




