---
title: "14_ejercico_final"
output: html_document
date: "2024-08-14"
---

primero hacemos tabla bidimensional sin tomar sexo, as.table() tranforma en table si no es una table

el siguiente ejercicio busca juntar a las poblaciones de hombre y mujeres, eliminar el genero pero sin filtrar, juntandolos 

```{r}
hec = HairEyeColor

hec

hombres = hec[, , "Male"]
mujeres = hec[, , "Female"]

#vemos en values, que ambos son table, por ende

data = hombres + mujeres

data


# mas directo

data = hec[, , "Male"] + hec[, , "Female"]

data

```





# cabiando nombres de etiquetas de  varaibles


```{r}
dimnames(hec)$Hair = c("Negro" , "Cafe" , "Rojo" , "Rubio")

dimnames(hec)$Eye = c("Cafe" , "Azul" , "Claro" , "Verdes")
dimnames(hec)$Sex = c("Hombre" , "Mujer")

hec

str(dimnames(hec))
```


Puesto que es una lista, como se ve al ultimo del codigo anterior,  lo que devuelve dimnames tambien podemos hacer l siguiente, que tambien cambia nombre de la variable

```{r}
dimnames(hec) = list(
  Pelo = c("Negro" , "Cafe" , "Rojo" , "Rubio"),
  Ojos = c("Cafe" , "Azul" , "Claro" , "Verdes"),
  Sexo = c("Hombre" , "Mujer")
  
)
```

grafico mosaico

```{r}
#recalculamos tabla con nuevas etiquetas

data = hec[, , "Hombre"] + hec[, , "Mujer"]

data



plot(data, col = c("lightblue", "pink"), main = "Diagrama frencuencias sin sexo")


```

calculando total

```{r}
sum(data)
```

```{r}
rowSums(data) 
colSums(data) 

prop.table(rowSums(data))
prop.table(colSums(data))

```

distinguir de rowsum y colsum, que son para otro tipo de datos, estas son para table


otra forma


```{r}
apply(data, MARGIN = 1, FUN = sum) 
apply(data, MARGIN = 2, FUN = sum) 


f1 = prop.table(apply(data, MARGIN = 1, FUN = sum)) 
f2 = prop.table(apply(data, MARGIN = 2, FUN = sum)) 

f1
f2

#plicando round

round(prop.table(apply(data, MARGIN = 1, FUN = sum)) , 3)

```

si margin es c(1,2) esto es, entrada a entrada se aplica la funcion, si se aplica sum() en dicho caso, esto no tiene sentido aunque clarmante no dara error

para graficos de barras

```{r}
par(mfrow = c(1, 2))

barplot(f2, col = c("brown" , "darkblue", "orange","lightgreen"), main = "frec rel /n color de ojos", ylim = c(0, 0.5))
barplot(f1, col = c("black" , "brown", "red","yellow"), main = "frec rel /n color de pelo", ylim = c(0, 0.5))



```

# frencuencias globales y marginales

```{r}
rel = round(prop.table(data),3) 
rel_pelo = round(prop.table(data, margin = 1),3) 
rel_ojos = round(prop.table(data, margin = 2),3) 

rel
rel_pelo
rel_ojos

```


diagrama de barras

```{r}

data

# aqui hay que hacer transpuesta porque se considera que segunda varaible es marginal de la primera

barplot(t(rel_pelo), col =c("brown","blue","orange","lightgreen"), legend.text = T, main = "Frec rel ojo en cada color de cabello", beside = T)

barplot(rel_ojos, col =c("black" , "brown", "red","yellow"), legend.text = T, main = "Frec rel cabello en cada color de ojos", beside = T, ylim = c(0,0.8))


```

el video esta mal, mirar que porcentajes suman mucho mas uqe uno, nosotros lo tenemos corregido




## EJEMPLO ACCEDIENTO A ETIQUETAS y quieriendo sumar tables

```{r}
dimnames(hec)
dimnames(hec)[1]
dimnames(hec)$Pelo
dimnames(hec)[1]$Pelo[2]

# se puede recorrer elementos de una lista como en python

# notemos que unicamente el [1] se침ala el atributo

names <- dimnames(hec)$Pelo
for (x in names) {
	print (x)
}

```

seguimos creando la funcion ahora que podemos enlistar nombres de propiedades, vemos que funciona cuando hacemos x[, , "Male"] + x[, , "Female"] 
donde x se sustituye por hec

se pretende a continuacion automatizar el juntado de tablas pero no parece muy util

```{r}
# se observa que a las funciones si les entran "palabras", pero a los filtro no, entonces hay que hacerlo por posicion ver:  dimnames(x)[y]

hec

simplificar <- function(x,y){
  names <- dimnames(x)[y] 
  for (i in names) {
	hec_2 = x[, , "Hombre"] + x[, , "Mujer"]
	return(hec_2)
  } 
}

simplificar(hec, y = 3)


```


No va a funcionar por que no podemos pasar los nombres al filtro ni despues de $, solo a funciones dentro de (), tenemos que buscar que se apor numero

```{r}
# sirve para sacar por ejemplo, numero levels tercera variable : length(hec[1,1,])

simplificar <- function(x,y){
  if (y==3){
      table = x[ , , 1]
      t = length(x[1,1,])
      for (i in 2:t){
        table = table + x[ , ,i]
      } 
      return(table)
  }
  
} 


simplificar(hec, y = 3)

```
 Es un borrador para que funcione hay que agregar casos y==1 y y==2, observando que solo funciona para df con 3 variables, se tendria que
 hacer uno para cada caso.

si pudiesemos hacer que el acceso a la variable con $ fuese posible entonces tendriamos un paso m치s. No podemos acceder a varaibles con \$ ya que es una table

OBSERVEMOS primero que como al aplicar names a una lista, esta nos devuelve el nombre de varaibles de la lista, en este caso de la table. Adem치s de esta forma podemos obtener el numero de varaibles de la table.





```{r}
# primero bsucamos posicion de ka variable llamada "Hair" o cualquier otra
a = which(names(dimnames(hec)) == "Pelo")
a

length(names(dimnames(hec)))

#recrdemos que si solo hacemos L[2] entonces vemos otra lista en caso de que el vector tenga nombre, pero si hacemos L[[2]] accedemos a el vector mismo, de forma que podemos ver el numero de elementos de la variable en cuestion

length(dimnames(hec)[[a]])


```

### solucion mucho m치s facil

como queremos sumar por axis 3, en relacion al genero, es mejor usar c(1,2) es decir, las varaibles restantes, 

```{r}


apply(hec, MARGIN = c(1,2), FUN = sum)

```


```{r}
hec

apply(hec, MARGIN = 1, FUN = sum)

```

sigue en otro doc 14_2


