---
title: "funcion_table"
output: html_document
date: "2024-08-06"
---

# Creando muestras aleatorias

con sample se crea un vector, dando primero un vector del que se tomaran las muestras, replace significa con remplazo 

```{r}
x = sample(1:7 , size = 12, replace = TRUE)
x
```


otro ejemplo, pero haciendo que el vector sea creado con niveles, es decir, como factor

```{r}
r = factor( sample(c("Si",'No') , size = 12, replace = TRUE) ) 
r
```



# funcion table 

lo que hace es crear una tabla de frencuencias absolutas unidimensional

```{r}
table(x)
table(r)
```

notemos que en la primera tabla 6 no aparece como factor, podemos resolverlo especificando los levels con un vector


```{r}
x = factor(x, levels = c(1:7))
table(x)

```

siempre que se requiera hay que especificar levels

# entendiendo el objeto table

este es un nuevo tipo de objeto, la cual es unidimensional y tecnicamente e suna tabla de contigencia

podemos usar names(table(x)) para ver nombre de los niveles

```{r}
names(table(x))
names(table(r))

```


para acceder se hace como un vector

```{r}
table(x)[1]
```

tambien se puede con el nombre del level

```{r}
table(x)['1']
```

se puede operar con las entradas

```{r} 
3*table(x)['1']
```



por ser un vector, se pueden operar todas sus entradas

```{r}
sum(table(x))

sqrt(table(x))
```





