---
title: "5_prop.table"
output: html_document
date: "2024-08-08"
---

prop.table()  sirve para calcular frecuencias relativas de una table, por ejemplo

```{r}
x = sample(1:7 , size = 12, replace = TRUE)
x

prop.table(table(x))

```


si se aplica a un vector de numeros entonces pensara que cada entrada es la frencua absoluta de un level, esto es


```{r}
x = sample(1:7 , size = 12, replace = TRUE)
x

prop.table(x)

```


otra forma es usando la formula, ya que tables es practicamente un vector


```{r}
table(x)/length(x)

```


# buscando levels cuya frecuencia sea igual a una condicion o numero

```{r}
table(x)

# usamos which para obtener la posicion 

which(table(x)==1)

# con esto alimentamos a names para que muestre el nombre de dicho level

names(which(table(x)==1))



```



```{r}
r = factor( sample(c("Si",'No') , size = 12, replace = TRUE) ) 
which(table(r)==max(table(r)))
names(which(table(r)==max(table(r))))
```



```{r}

which(table(r)==max(table(r)))[1]*2

```



buscando la moda

```{r}

names(which(table(x)==max(table(x))))

```


## ejercicio

```{r}

y = sample(c("H","M"), size = 20, replace = TRUE )

table(y)

table(y)/length(y)

names(which(table(y)==max(table(y))))


```


## estableciendo moda como una funcion

```{r}
moda <- function(m){
  names(which(table(m)==max(table(m))))
}

moda(x)
```

aqui filtramos la tabla, notemos que la tabla n ose peude filtrar directamente

```{r}
table(y)[which(table(y)==max(table(y)))]
```














