---
title: "6_tablas_bidimensionales"
output: html_document
date: "2024-08-08"
---

cuando hay dos o mas variables cualitativas puede ser usada, añadiendo mas parametros a table

```{r}
resp = sample(c("S","N"), size = 20, replace = TRUE )
sexo = sample(c("H","M"), size = 20, replace = TRUE )

t = table(sexo,resp)

table(resp,sexo)

#transponiendo
t(table(resp,sexo))

```

# accediendo a valores

podemos hacerlo naturalmente mediante numero de fila y columna como si fuese una matriz, ya que de hecho lo es, o con el nombre de los levels, si se deja vacio se toma toda fila o columa

```{r}

t[1,2]

t["H","S"]

# en el siguiente caso se obtiene table unidimensional

t[,"S"]

```


# prop.table

globales son cada fracuencia con respecto a toda la muestra

```{r}
prop.table(table(sexo,resp))
```



marginales, si se elige una varaible dada, entonces la muestra se divide acorde a dicha varaible, y entonces la frencuecia relativa resulta respecto al tamaño del level

el margin igual a 1 signfica respecto a primera varaible dada en table


```{r}

prop.table(table(sexo,resp))  #global

prop.table(table(sexo,resp), margin = 1)

prop.table(table(sexo,resp), margin = 2)



```


