---
title: "crosstable"
output: html_document
date: "2024-08-09"
---

La funcion CrossTable() permite producir, haciendo el parametro prop.chisq = FALSE, resumen de tabla de frecencuais absolutas y las tres de frec relativas d eun solo golpe con dos variables.

usando help(CrossTAble) podemos ver que hay muchos parametros para modificar contneido de las celdas.


```{r}
library(gmodels)

resp = sample(c("S","N"), size = 20, replace = TRUE )
sexo = sample(c("H","M"), size = 20, replace = TRUE )

CrossTable(sexo, resp, prop.chisq = F)




```
primero se da la frecuencia absoluta
luego con respecto al renglon, o primer variable marginal, en este caso sexo
luego la segunda marginal por columnas, y finalmente la global

row y column, simplemente señalan totales de frecuencias absolutas de renglon o columna, y su respectiva frencuencia relativa.

# tabla bidimensional como matriz

se puede usar por ejemplo rowSums y Colsums por ejemplo para obtener el row totaly col total anterior podemos hacer

```{r}
rowSums(table(sexo,resp)) 
colSums(table(sexo,resp)) 

prop.table(rowSums(table(sexo,resp)))
prop.table(colSums(table(sexo,resp)))

#equivalente

rowSums(prop.table(table(sexo,resp)))
colSums(prop.table(table(sexo,resp)))

```

obteniendo el resto de la tabla

```{r}
tt <- table(sexo, resp)


prop.table(tt,margin = 1)
prop.table(tt,margin = 2)
prop.table(tt)




```


tambien podemos aplicar funcion apply ya que es una matriz,


```{r}
tt
apply(tt, FUN=sum, MARGIN = 1)

# por elemento
apply(tt, FUN=sqrt, MARGIN = c(1,2))

```



