---
title: "ejempo,estadistica multi"
output: html_document
date: "2024-08-09"
---

# ejemplo tres dimensiones


```{r}
resp = sample(c("S","N"), size = 100, replace = TRUE )
sexo = sample(c("H","M"), size = 100, replace = TRUE )
pais = sample(c("Peru","Arg", "Mex", "Chile"), size = 100, replace = TRUE )
```

la funcion table, hace que al ultimo elemento que se le sumistra, haga una especie de tablas "marginales" (porque no lo son) , 

```{r}
TT = table(resp,sexo,pais)
TT
```
podemos "aplanarla" , pero es un poco mas dificil de leer

```{r}
ft = ftable(resp,sexo,pais)
ft
```

para resolverlo podemos señalar las columnas, poniendo 2 mejora

```{r}
ftable(resp,sexo,pais, col.vars = c("sexo","resp"))
```

## filtrando
Es como matriz multidimensional

```{r}
TT["N", ,]
```
Nota: no puedo hacer esto con ftable

podemos tambien ver que se obtiene una table bidimensional con margin 1 = sexo por lo que podemos aplicar lo visto en anterior video

```{r}
prop.table(TT["N", ,], margin = 1)  #de los hombres que dijeron que no, tantos eran argentinos, tantos chilenos... 
prop.table(TT["N", ,], margin = 2)  #de los arg que dijeron no, tantos eran mujeres y tantos por ciento eran hombre ...

```


# frecuencias relativas

```{r}
prop.table(TT) #GLOBAL
prop.table(TT, margin = 3) #POR PAIS


```


```{r}

prop.table(TT, margin = 2) #POR sexo

```

#para entender, esto significa que la rel se calcula sacando la muestra de hombres y dividiendo cada elemento respecto al total de dicha muestra

```{r}
prop.table(TT, margin = 2)[, "H", ]
sum(prop.table(TT, margin = 2)[, "H", ])
```

# marginal con respecto a dos variables

```{r}
prop.table(TT, margin = c(1,2)) #marginal por respuesta y sexo, por ejemplo, de los que dijeron no que son hombres son una submuestra, cuyo tamaño divide por pais a dicha entrada en cada matriz
```
 para entender 
 
```{r}
prop.table(TT, margin = c(1,2))["N","H", ]
sum(prop.table(TT, margin = c(1,2))["N","H", ])
```

podriamos usar esto para saber como esta configurada la proporcion de hombres que dijeron no con respcto a de que nacionalidad provienen

```{r}
prop.table(TT, margin = c(1,2))["S","H", ]
sum(prop.table(TT, margin = c(1,2))["S","H", ])
```


ES IMPORTATE ver esto como subpoblaciones, es decir, en el ultimo caso, la poblacion que dijo que si siendo hombre, de estos que proporcion es de cada nacionalidad. No significa que los hombres chilenos sean precisamente mayoritarios al decir que NO con respecto a SI

Para ello podriamos ver que las respuestas de hombres chilenos no es tan radicalmente distinta, pese a que si es mayoritariamente "NO"


```{r}
prop.table(TT, margin = c(2,3))[ , "H", "Chile"]
```

podemos hacerles un ftable a las prop.table para aplanarlas tambien, notemos que si hacemos col.vars(c())  eligiendo c() igual que el margin, entonces es mucho más facil de leer


```{r}
f2 = ftable(prop.table(TT, margin = c(2,3)), col.vars = c(2,3))
f2
```

tambien nos ayuda a entender mejor el caso con margin c(1,2)

```{r}
f1 = ftable(prop.table(TT, margin = c(1,2)), col.vars = c(1,2))
f1
```

accediendo a datos como si fuese matriz pero sin nombres de filas o columna, de forma que podemos ver si surge el caso que en un pais donde porvengan NO si que SI por parte de hombres o mujeres,  sucede que con respecto a su propio pais y su respuesta se de que hay mas SI que NO, y viceversa, lo cual creo que puede suceder

```{r}
f1[,1] > f1[,3]

f2[1, 1:4] > f2[2, 1:4]
```
 
 
# margin de una variable, ftable


```{r}
tt_2 = ftable(prop.table(TT, margin = 2), col.vars = c(1,3))
tt_2
rowSums(tt_2)
 
```

o bien

```{r}
tt_2 = ftable(prop.table(TT, margin = 2), col.vars = 2)
tt_2
rowSums(tt_2)
 
```








 
 