---
title: "tabla_hair"
output:
  pdf_document: default
  html_document: default
date: "2024-08-12"
---

hay objetos que ya son tablas

```{r}
hec = HairEyeColor
hec
```

se trabaja coo una table

```{r}
sum(hec)


```

 es decir, la muestra mide 592


sacando marginales, una dimension

```{r}
prop.table(hec, margin = 3)


```



otra vista


```{r}
f_hec = ftable(prop.table(hec, margin = 3), col.vars = 3 )
f_hec
colSums(f_hec)


```

otra vista


# cambiando orden de variables

con funcion aperm

```{r}
aperm(hec , perm= c("Hair", "Sex", "Eye")) 

```


# diferente presentacion de datos

```{r}
#primero instalar
library(kableExtra)

kable(hec)
```


mustra como tabla, da uan representacion global, aunque en este caso no es tan practica


# libreria xtable

Esta libreria solo funciona con dimension 2

```{r, results ='asis' }
f3_hec = prop.table(hec, margin = 3)[, ,"Male"]

#instalar primero
library(xtable)
xtable(f3_hec)

```

nos da tabla en formato latex, en pdf se ve bien, para ello , hay que agregar a formato de compilacion results ='asis'




